臺灣高等法院高雄分院刑事判決　　　　 94年度上訴字第497號
上　訴　人　臺灣高雄地方法院檢察署檢察官
上　訴　人
即　被　告　乙○○
上　訴　人
即　被　告　甲○○
共　　　同
選任辯護人　江雍正　律師
　　　　　　張清雄　律師
　　　　　　許乃丹　律師
上列上訴人因被告等違反槍砲彈藥刀械管制條例等案件，不服臺
灣高雄地方法院93年度訴字第2775號中華民國94年2 月18日第一
審判決（起訴案號：臺灣高雄地方法院檢察署93年度偵字第1616
2 號），提起上訴，本院判決如下：
    主  文
上訴駁回。
    事  實                                                                             如易服勞役，以新臺幣玖佰元（即銀元佰元）折算壹日，扣案如附表一、二、三所
一、乙○○明知制式手槍及制式子彈殺傷力強大，均屬槍砲彈藥
    刀械管制條例禁止非法持有、寄藏之違禁物，竟未經許可，
    於民國（以下同）91年6 月間，在高雄縣岡山鎮岡山文化中
    心陸橋下，由1 位姓名、年籍不詳綽號「阿聰」之成年男子
    交其保管之美國BERETTAT廠製造95OBS 型口徑零點貳伍吋制
    式半自動手槍1 支（含彈匣1 個、槍枝管制編號0000000000
    號）、制式口徑0.25吋子彈6 顆，乙○○並將其藏放在高雄
    市○鎮區○○街72號租居處。嗣於93年8 月12日中午12時50
    分許，經警持搜索票，前往其在高雄市○鎮區○○街72號租
    屋處2 樓廚房排煙管內查獲，並扣得如附表壹所示槍、彈（
    該制式子彈6 顆送鑑時全部試射完畢）。
二、乙○○基於貸款與不特定人牟取重利之犯意，自92年間起（
    起訴書誤載為91年底起），在高雄市○鎮區○○街72號租屋
    等處經營地下錢莊，以家電萬物租賃及互助會等如附表三所
    示之物，供作幌子招徠顧客，並乘他人需錢急迫之際貸予金
    錢，並視借款人個人信用狀況之不同，約定由借款人簽發本
    票、家電萬物契約書、借款借據、借用證並交付身分證抵押
    等方式，而取得月息高達15分至60分不等與原本顯不相當之
    重利，並於附表二所示之時、地乘借款人高石城、曾忠貴、
    盧秉豐、黃俊豪、徐鈺閎、林岦祥、何金錫、呂宗龍、江靜
    慧、朱瑟珍、歐俊慶、林建光、魏國清、郭泰煌、林世銘、
    詹政家等人需款急迫機會，貸與如附表二所示數額之金錢，
    並收取前揭如附表貳所示與原本顯不相當之重利，且登入如
    附表所示帳冊。乙○○復於93年6 月間，僱用有共同犯意
    聯絡之甲○○，擔任接洽借款人及催收款項工作，其2 人於
    附表二所示之時、地向借款人高石城等多人收取未清償部分
    之前揭與原本顯不相當之重利，其2 人並共同以之為常業。
    嗣於93年8 月12日中午12時50分許，經警持搜索票，至高雄
    市○鎮區○○街72號乙○○租屋處，當場扣得乙○○因放重
    利而取得之如附表二扣押物欄之本票，及乙○○放重利使用
    之如附表三所示之物品，始悉上情。
三、案經高雄市政府警察局三民第一分局移送臺灣地方法院檢察
    署檢察官偵查起訴。
    理　由
甲、被告乙○○、甲○○2 人有罪部分：
一、上揭被告乙○○未經許可寄藏槍彈部分事實，業據被告乙○
    ○於警詢、偵查、原審及本院審理時坦承不諱，核與同案被
    告甲○○於警詢、偵訊時所供述之情節相符，並有卷附查獲
    時拍攝之現場相片7 張（詳高雄市政府警察局三民第一分局
    93年8 月12日警卷第45頁至第48頁）、扣押物品清單1 紙（
    詳偵查卷第6 頁）及扣案前開槍彈可資佐証。又上開扣案之
    槍彈，經送內政部警政署刑事警察局鑑定結果，認送鑑制式
    半自動手槍1 支（含彈匣1 個、槍枝管制編號0000000000號
    ），係美國BERETTAT廠製造95OBS 型口徑0.25吋制式半自動
    手槍，槍號為BU60806V，槍管內具6 條右旋來復線，機械性
    能良好，認具殺傷力；送鑑子彈6 顆，認均係口徑0.25吋制
    式子彈，並將該6 顆子彈全部試射完畢，認具殺傷力，此有
    該局93年9 月13日刑鑑字第0930173071號槍彈鑑定書（詳臺
    灣高雄地方法院檢察署93年度偵字第16162 號卷第119 至第
    122 頁）在卷可稽。因此，被告乙○○自白與事實相符，應
    堪採信，事証明確，被告乙○○未經許可寄藏槍彈部分之犯
    行已堪認定。
二、訊之被告乙○○、甲○○否認常業重利犯行，被告乙○○辯
    稱：有些利息沒有這麼高，也非常業，甲○○也未共犯常業
    重利云云；被告甲○○辯稱：我綽號「裝甲」（台語），雖
    有幫乙○○收取上開一、二千元之錢，惟我實不知情，亦未
    有任何酬薪云云。惟查：
（一）被告乙○○、甲○○2 人於上揭時、地貸放重利之情節，
      業據如附表貳所示之被害人高石城於警詢時陳稱：「我總
      共借貸3 萬元，利息以每10天為1 期計算，每期支付利息
      4,500 元」「支付利息總計已付4 期，共計1 萬8,000 元
      利息」「有依錢莊之人指示簽發本票2 紙」「甲○○是向
      我收取利息的人沒錯」等語（見93年8 月12日警訊筆錄）
      ；被害人曾忠貴於警詢時陳稱：「向乙○○借1 萬元，先
      扣利息500 元，實拿金額9,500 元，利息是以10天為1 期
      計算，每期利息500 元」「依錢莊指示簽發面額2 萬元本
      票1 紙，並提供身分證質押擔保」「有支付利息總計已付
      2 期，共計1,000 元利息」「乙○○向我收取利息錢」等
      語（見93年8 月12日警訊筆錄）；被害人呂宗龍於警詢時
      陳稱：「我因失業及兒子生病急需用錢乃向錢莊借貸」「
      乙○○是借貸我金錢之人」「甲○○是向我收取利息錢之
      人」「我第1 次於93年2 月16日向錢莊借2 萬元，利息每
      10天為1 期，每期繳納利息4,000 元，相當於月息60分，
      第2 次於93年3 月1 日借2 萬元，利息相同，第3 次於93
      年3 月6 日借1 萬5,000 元，利息每10天2,250 元，我總
      共先後向錢莊借貸5 萬5,000 元」「我自93年2 月16日起
      至93年6 月初，我借上開2 次款各2 萬元本金之利息，共
      繳18期，約計已支付7 萬2,000 元利息，另上開借款1 萬
      5,000 元，共繳8 期，約計已支付1 萬8,000 元利息，總
      計伊全部已給付予錢莊之利息合計9 萬元」「我知道錢莊
      專門收取利息錢之其中1 名綽號「裝甲」（台語）就是被
      告甲○○，而被告甲○○曾於93年6 月中旬許，在高雄市
      明正國小旁公園內，為收取上開本金及利息而毆打我成傷
      ，惟我未提出傷害告訴，但我可以指認出來」等語（見93
      年8 月18日警訊筆錄）；被害人江靜慧於警詢時陳稱：「
      我向錢莊借貸了1 萬5,000 元，利息每10天為1 期，每期
      需繳2,250 元，相當於月息30分」「我共繳了6 期利息，
      合計1 萬3,500 元」「我伊依錢莊之人指示簽發面額3 萬
      元本票2 紙質押擔保」等語（見93年8 月18日警訊筆錄）
      ；被害人朱瑟珍於警詢時陳稱：「第1 次於93年3 月15日
      借貸5 萬元，每10天為1 期，每期繳納利息5,000 元，相
      當於月息30分，第2 次於93年4 月14日借貸5 萬元，利息
      金亦同，第3 次於93年5 月10日借貸9 萬元，每10天利息
      9,000 元，我先後總共借貸了19萬元」「我向被告乙○○
      借貸，係自93年3 月15日起至同年8 月7 日止，對於所借
      本金5 萬元2 筆部分之利息，共息繳22期，對於所借本金
      9 萬元部分之利息，共繳7 期，總計繳納17萬3,000 元之
      利息」「甲○○係曾向我收取利息金之人」「我依錢莊之
      人指示簽發面額3 萬元本票3 張、發面額5 萬元本票2 張
      質押擔保」等語（見93年8 月18日警訊筆錄）；被害人歐
      俊慶於警詢時陳稱：「向錢莊借貸1 萬元，利息加本金計
      算每5 天為1 期，每期繳1,000 元，總需繳10期，相當於
      月息十幾分」「共已支付4 期，共計4,000 元」等語（93
      年8 月25日警訊筆錄）；被害人林建光於警詢時陳稱：「
      向錢莊借貸2 萬元，實拿1 萬8,000 元，利息每10天為1
      期，每期繳2,000 元，相當於月息30分」「並依錢莊之人
      指示簽發面額2 萬元本票2 張質押擔保」「我僅繳1 期利
      息即償還本金完畢」等語（見93年8 月17日警訊筆錄）；
      被害人盧秉豐於警詢時陳稱：「向錢莊借貸2 萬元，利息
      是每10天為1 期，每期利息需繳4,000 元，相當於月息60
      分」「依錢莊之人指示簽發面額6 萬元借用證1 張、租賃
      契約書1 份、本票面額2 萬元3 張質押擔保」「我共繳8
      期利息金合計3 萬2,000 元，因急用錢乃借貸，目前尚未
      清償本金」「甲○○係曾向我收取利息金之人」等語（見
      93年8 月16日警訊筆錄），被害人盧秉豐於93年8 月19日
      偵查時仍為大致相同之陳述（見臺灣高雄地方法院檢察署
      93年度偵字第16162 號卷第54頁至第61頁訊問筆錄、第81
      頁至第83頁警詢筆錄）；被害人黃俊豪於警詢時陳稱：「
      我借8 萬元，每期利息1 萬2,000 元，相當於月息15分」
      「依錢莊之人指示簽發面額10萬元本票1 張，我共付3 期
      利息合計3 萬6,000 元」「我因急用繳納房屋貸款、信用
      卡、保險費乃借貸，目前尚未清償本金」等語（見93 年8
      月16日警訊筆錄），被害人黃俊豪於93年8 月19日偵訊時
      仍為大致相同之陳述（見臺灣高雄地方法院檢察署93年度
      偵字第16162 號卷第54頁至第61頁訊問筆錄）；被害人徐
      鈺閎於警詢時陳稱：「第1 次於92年12月6 日借3 萬元，
      每10天利息3,600 元，相當於月息36分，第2 次於93年5
      月29日借2 萬元，每10天利息2,400 元，亦相當於月息36
      分」「依錢莊之人指示，簽發本票面額3 萬元3 張、本票
      面額4 萬元1 張」「第1 次所借得本金3 萬元，約繳12期
      利息合計4 萬3,200 元後，再另清償本金3 萬元完畢了「
      第2 次所借得本金2 萬元，已繳八期利息合計1 萬9,200
      元了，目前尚未清償本金2 萬元」「所繳納之利息早已超
      過本金，希望錢莊之人不要再向我收錢」等語（見93年8
      月17日警訊筆錄），被害人徐鈺閎於93年8 月19日偵查時
      仍為大致相同之陳述（見臺灣高雄地方法院檢察署93年度
      偵字第16162 號卷第54頁至第61頁訊問筆錄）；被害人林
      岦祥於警詢中陳稱：「我因急需用錢，所以才向錢莊借貸
      2 萬元，利息是每10天為1 期，每期利息需繳4,000 元，
      相當於月息60分」「依錢莊之人指示簽發面額2 萬元1 張
      」「繳2 期利息合計8,000 元」等語（見93年8 月17日警
      訊筆錄），被害人林岦祥於93年8 月19日偵查時仍為大致
      相同之陳述（見臺灣高雄地方法院檢察署93年度偵字第16
      162 號卷第62頁至第80頁訊問筆錄）；被害人何金錫於警
      詢中陳稱：「因兒子要繳納學費，急需用錢，才向錢莊借
      貸的，我前後向錢莊借貸過9 萬元，第1 次於93年4 月30
      日借貸3 萬元，每10天為1 期，每期繳納利息3,000 元，
      相當於月息30分，第2 次於93年6 月間，借貸3 萬元，利
      息亦同，第3 次於93年7 月間借貸3 萬元，利息亦同樣計
      算」「向被告乙○○借貸」「依錢莊之人指示，簽發本票
      面額1 萬元3 張、面額3 萬元2 張，共繳6 期利息合計1
      萬8,000 元後，再另清償全部本金完畢了」等語（見93年
      8 月18日警訊筆錄），被害人何金錫於93年8 月19日偵查
      時仍為大致相同之陳述（見臺灣高雄地方法院檢察署93年
      度偵字第16162 號卷第67頁至第80頁訊問筆錄）；被害人
      魏國清於警詢時陳稱：「我因要繳互助費，急需用錢，才
      向錢莊借貸的，我總共向錢莊借貸了13萬元，利息金分5
      萬元每月利息2,500 元，另8 萬是以每10天為1 期，每期
      繳納利息8,000 元，相當於月息30分計算」「向被告乙○
      ○借貸」「我共已支付其中所借得8 萬元本金之2 期利息
      金額1 萬6,000 元」「依錢莊之人指示簽發面額13萬元本
      票1 紙質押擔保」等語（見93年8 月17日警訊筆錄）；被
      害人郭泰煌於警詢時陳稱：「我因做生意急需用錢補貨，
      才向錢莊借錢的，我向錢莊借貸2 萬元，利息是每10天為
      1 期，每期繳納利息2,000 元，相當於月息30分」「向被
      告乙○○借貸」「我共已支付2 期利息4,000 元」「依錢
      莊之人指示簽發面額1 萬元本票1 紙、借用證2 萬元1 張
      供擔保」等語（見93年8 月16日警訊筆錄）；被害人林世
      銘於警詢時陳稱：「我當時因急需用錢，才向錢莊借貸的
      ，我前後向錢莊借貸20萬元，利息每10天為1 期，每10萬
      元每期利息金1 萬元，相當於月息30分」「向被告乙○○
      借貸，目前尚未清償本金」「依錢莊之人指示簽發面額10
      萬元本票3 張質押擔保」「第1 次所借得10萬元部分，共
      繳6 期利息6 萬元，另第2 次所借得10萬元部分，共繳4
      期利息4 萬，合計2 筆本金已支付利息10萬元」等語（見
      93年8 月18日警訊筆錄）；被害人詹政家於警詢時陳稱：
      「我向乙○○借貸2 萬元，實際拿到1 萬6,000 元，利息
      每10天為1 期，每期利息金4,000 元，每月3 期，相當於
      月息60分」「來高雄工作，一時缺生活費，才向乙○○借
      貸」「依錢莊之人指示，簽發本票面額2 萬元1 張」等語
      （見93年8 月31日警訊筆錄），並有扣得之前述借款人簽
      具之如附表二扣押物欄之本票影本及附表三之文書物品可
      憑。又借款人魏國清於本院審理時翻異前詞，改稱：係在
      小港的麥當勞店向綽號「阿弟」的人借錢等語，及證人詹
      政家於本院審理時改稱：不認識被告2 人，沒有向人借錢
      等語；證人歐俊慶於本院陳稱：沒有向在場被告借錢等語
      ，惟證人魏國清、詹政家簽發之本票有扣案，而歐俊慶就
      其向該錢莊借款情形已陳述甚詳，依刑事訴訟法第159 條
      之2 規定，其等3 人先前於警訊中之陳述有可信情事，自
      可採為證據；又被告及辯護人對於前開其餘借款人於警訊
      及偵查中之陳述亦不爭執，依刑事訴訟法第159 條之5 第
      2 項規定，前開証人即其餘借款人於警訊及偵查中之陳述
      ，自得採為証据。
（二）被告甲○○於臺灣高雄地方法院檢察署檢察官93年8 月12
      日偵查時亦自承：「．．．他（指被告乙○○）有叫我去
      幫他拿3 、4 次錢，有收過4,000 元、1 萬元」、亦於93
      年9 月2 日偵訊時供述：「（平均多久收1 次錢？）3 、
      4 天」、「（你每次都收多少錢？）不一定，都大約幾千
      元」、「．．如果我缺我向乙○○說，他就拿錢給我花用
      ，我大約向他拿了1 萬元左右」等語（見臺灣高雄地方法
      院檢察署93年度偵字第16160 號偵查卷第20頁最後1 行、
      第105 頁正面），被告甲○○於原審93年12月3 日審理時
      仍陳稱：「（收錢的對象你本來不認識，收了幾次後，就
      認識了，是否如此？）是的，我收了1 、2 趟後，就認識
      了」、「（每次收錢是否都順路？）不一定每次都順路」
      等語；被告乙○○於93年8 月12日偵查時陳稱：「如果他
      （指被告甲○○）有欠錢，我就給他零用錢」等語（詳同
      上偵查卷第19頁第4 行），並有自被告甲○○身上扣得如
      附表肆所示編號60號至66號物品可資佐証；又被告甲○○
      並不認識被害人林世銘、朱瑟珍等人，然竟於案發之際，
      自其身上扣得林世銘身分證影本1 張、發票人林世銘之本
      票2 張、發票人朱瑟珍之本票5 張，並有如附表三編號1
      放款廣告名片5 張中之2 張載明：和承股份有限公司息低
      、快速、簡便救急專線：0000000000號之空白欄內填寫被
      告甲○○綽號「裝甲」等類似文字（見高雄市政府警察局
      三民第一分局93年8 月12日警卷第87頁）足憑，足見被告
      甲○○確有參與該錢莊借貸及收取利息之事務。
（三）被告甲○○雖另辯稱：我在王仁成處賣魚，非常業借貸云
      云；証人王仁成於本院亦陳稱：「（問：甲○○和你什麼
      關係？）答：他是我僱用之人，我的員工」「（問：你何
      時開始僱用甲○○？）答：差不多93年2 、3 月間」「（
      問：僱用他做什麼事情？）答：幫我賣魚、包魚，早上去
      漁市場買魚時，他幫我拖魚」「（問：每天工作時間？）
      答：早上大約4 點到中午12點，有分早市和下午市」「（
      問：下午市是何時上班？）答：下午也是去菜市場賣魚，
      差不多6 、7 點」「（問：有無固定地點賣魚？）答：小
      港菜市場，還有里港菜市場」「（問：甲○○是要去小港
      菜市場和里港菜市場賣魚嗎？）答：是」「（問：薪水如
      何？）答：算市的，1 市400 、500 元，如果賣好的話就
      多100 元給他，2 市就800 」「（問：你有無提供住的地
      方給他？）答：乙○○有租1 間公司，我向他分租，有時
      候他早上爬不起來，我就叫晚上他去那裡休息，我再去那
      裡載他，中午也在那裡休息」「（問：你和乙○○分租多
      大面積？）答：也沒有多大，算是只是在那裡休息而已，
      我貼錢給他」等語（見94年6 月21日本院審判筆錄）。依
      前述証人王仁成之陳述，被告甲○○自中午12點至下午6
      、7 點止，係屬下班時間，此段下班時間被告甲○○仍可
      從事其他事務，又刑法上規定之常業犯，只需有賴某種犯
      罪為業之意思，而有事實之表現為已足，不以藉該犯罪為
      唯一生存者為必要（最高法院82年度第1 次刑事庭會議參
      照），兼業仍屬常業，被告乙○○印製貸款名片，且反覆
      為之，具有不變犯意之連續性，顯係恃之以維生，縱有其
      他工作，仍可成立常業犯，是証人王仁成之証言，仍不足
      為被告甲○○有利之証明，足証被告乙○○、甲○○2 人
      確有共同常業重利行為，事証明確，所辯均係卸責之詞，
      不足採信，其等此部分犯行均已堪認定。
三、被告乙○○前揭未經許可寄藏槍彈犯行，核係犯槍砲彈藥刀
    械管制條第7 條第4 項未經許可，寄藏手槍及同法第12條第
    4 項未經許可，寄藏子彈罪。按刑法上規定之常業犯，只需
    有賴某種犯罪為業之意思，而有事實之表現為已足，不以藉
    該犯罪為唯一生存者為必要（最高法院82年度第1 次刑事庭
    會議參照）。又被告乙○○印製貸款名片，且反覆為之，具
    有不變犯意之連續性，顯係恃之以維生，核與被告甲○○2
    人共同貸款予高石城、呂宗龍、朱瑟珍、盧秉豐等人部分，
    均另犯刑法第345 條之常業重利罪。又被告乙○○所犯未經
    許可，寄藏手槍與子彈2 罪，係一行為觸犯數罪名，屬想像
    競合犯，應從一重未經許可寄藏手槍罪處斷（詳最高法院73
    年度第1 次刑事庭會議決議(二)及最高法院74年台上字第3400
    號判例(3)意旨參照）。再被告乙○○所為上開未經許可寄藏
    手槍罪，與常業重利罪間，二者犯意不同、罪名互異，應分
    論併罰。被告乙○○與甲○○2 人就甲○○於93年6 月間受
    僱以後所犯常業重利部分，有犯意聯絡，行為分擔，皆為共
    同正犯。
四、原審適用槍砲彈藥刀械管制條例第7 條第4 項、第12條第4
    項，刑法第11條前段、第55條前段、第28條、第345 條、第
    42條第2 項、第51條第5 款、第38條第1 項第1 款、第2 款
    前段、第3 款，罰金罰鍰提高標準條例第1 條前段、第2 條
    ，現行法規定所定貨幣單位折算新臺幣條例第2 條規定，並
    審酌被告乙○○除未經許可寄藏殺傷力強大之制式手槍、子
    彈，其行為足對社會治安構成潛在嚴重危害外，復貸放款項
    予不特定人，以收取重利維生，亦對金融秩序造成不良影響
    ；另被告甲○○則不圖謀正常職業，竟恃年輕力壯逼討債務
    ，被告乙○○犯後坦承寄藏槍彈及重利犯行、被告甲○○犯
    後否認重利犯行、態度不佳，係受僱於被告乙○○，而涉案
    情節較輕等其他一切情狀，爰就被告乙○○未經許可寄藏手
    槍部分，量處有期徒刑5 年2 月，併科罰金新臺幣8 萬元，
    常業重利部分量處有期徒刑1 年6 月；被告甲○○常業重利
    部分量處有期徒刑1 年4 月。被告乙○○部分並定應執行有
    期徒刑6 年4 月，併科罰金新臺幣8 萬元，罰金如易服勞役
    以新臺幣900 元（即銀元300 元）折算1 日。又說明扣案如
    附表壹所示之手槍（含其內彈匣1 個），係違禁物，應依刑
    法第38條第1 項第1 款宣告沒收之；附表貳所示之本票係被
    告乙○○所有，且為被告乙○○、甲○○2 人共同以犯常業
    重利罪所得之物，應依刑法第38條第1 項第3 款宣告沒收之
    ；附表所示之物係被告乙○○所有，且為被告2 人共同以
    犯常業重利罪所用之物，應依刑法第38條第1 項第2 款前段
    宣告沒收之理由。並說明扣案被害人曾忠貴等證件如附件肆
    所示之物，並非被告乙○○、甲○○2 人所有，亦無證據證
    明此部分供犯罪所用之物，與扣案如附表壹所示之扣案制式
    子彈6 顆，則因試射完畢已不具殺傷力，其均不併予宣告沒
    收之理由。經核原判決此部分認事用法並無不合，量刑亦屬
    適當，被告乙○○上訴指摘原判決量刑過重，被告甲○○上
    訴否認犯罪，均為無理由，均應予駁回。
乙、被告乙○○、甲○○2 人被訴行使偽造貨幣無罪部分：
一、公訴意旨略以：被告乙○○於93年間某日，自一姓名、年籍
    不詳之人手中收受面額1,000 元偽造之通用紙鈔1 張（編號
    BK943493UG），竟意圖供行使之用，於93年7 月間某日，將
    之交付予甲○○使用，甲○○復意圖供行使之用，持前開偽
    造新臺幣紙鈔充作真鈔，至高雄市新興區「六合夜市」之麵
    攤上買麵，旋即為該麵攤之老闆察覺係偽造之通用紙幣。嗣
    於93年8 月12日中午12時50分許，經警持搜索票在高雄市○
    鎮區○○街72號處，當場在甲○○身上查獲前開偽造之如附
    表五所示之通用新臺幣1,000 元紙鈔1 張，始獲悉上情，因
    認被告乙○○涉有刑法第196 條第2 項前段收受後方知為偽
    造之通用紙幣而仍行使罪嫌，被告甲○○涉有刑法第196 條
    第1 項行使偽造之通用紙幣罪嫌。
二、公訴人認被告乙○○涉有刑法第196 條第2 項前段收受後方
    知為偽造之通用紙幣而仍行使罪嫌，被告甲○○涉有刑法第
    196 條第1 項行使偽造之通用紙幣罪嫌，無非係以被告甲○
    ○於警詢時自白，及有扣案之附表五所示偽造新版新臺幣
    1,000 元紙鈔券（號碼：BK943493VG）1 張（詳高雄市政府
    警察局三民第一分局93年8 月12日警詢卷第132 頁）可憑等
    語，為其論據。
三、訊之被告乙○○、甲○○均否認行使偽造貨幣犯行，被告乙
    ○○辯稱：我有交付該新臺幣壹仟元紙鈔1 張予甲○○，惟
    咐囑其撕掉，並要其收錢時，謹慎小心不要收到假鈔，況且
    我有承認上開寄藏槍彈及常業重利犯行，實毋庸再對此部分
    輕罪加以否認之必要等語，被告甲○○辯稱：我因好奇將假
    鈔留在身上，沒有使用出去等語。查被告甲○○於原審93年
    11月12日審訊時陳稱：乙○○於93年7月上旬，交給我1,000
    新台幣紙鈔2 張，並告知我哪張是真鈔，哪張是假鈔，並叫
    我看看後就將假鈔丟掉，我因好奇乃放在身上等語；又本件
    除被告甲○○於警詢及偵訊時自白曾持偽造新臺幣紙鈔至高
    雄市新興區「六合夜市」之麵攤上買麵外，尚無其他必要之
    積極證據足以證明其自白是否與事實相符，既無收受偽鈔之
    相對人，仍不足証明被告甲○○行使偽鈔，故被告甲○○被
    訴行使偽造之通用紙幣罪部分，應屬罪證不足，另被告乙○
    ○既自始堅決否認其交付甲○○之千元偽造之通用紙鈔係供
    其行使用，而被告甲○○既未曾將上開偽鈔行使，業如前述
    ，故被告乙○○被訴收受後方知為偽造之通用紙幣而仍行使
    罪部分，亦屬罪證不足，此外亦查無其他積極確切證據足堪
    以證明被告乙○○、甲○○2 人有行使偽造通用紙幣犯行，
    此部分犯罪不能證明。
四、原審以不能証明被告乙○○、甲○○犯罪，此部分依法諭知
    無罪，核無不合，檢察官上訴指摘原判決此部分不當，為無
    理由，此部分亦應予駁回。
據上論斷，應依刑事訴訟法第368條，判決如主文。
本案經檢察官陳國全到庭執行職務。
中　　華　　民　　國　　94　　年　　10　　月　　18 　　日
                  刑事第六庭    審判長法  官  王憲義
                                      法  官  李璧君
                                      法  官  張盛喜
以上正本證明與原本無異。
收受後行使偽鈔部分不得上訴。
其他部分如不服本判決應於收受本判決後10日內向本院提出上訴
書狀，其未敘述上訴理由者，並得於提起上訴後10日內向本院補
提理由書狀（均須按他造當事人之人數附繕本）「切勿逕送上級
法院」。
中　　華　　民　　國　　94　　年　　10　　月　　19　　日
                                      書記官  林明威
附錄本件論罪科刑法條：
槍砲彈藥刀械管制條例第7條
未經許可，製造、販賣或運輸火砲、肩射武器、機關槍、衝鋒槍
、卡柄槍、自動步槍、普通步槍、馬槍、手槍或各類砲彈、炸彈
、爆裂物者，處死刑、無期徒刑或7 年以上有期徒刑；處徒刑者
，併科新台幣3,000萬元以下罰金。
未經許可，轉讓、出租或出借前項所列槍砲、彈藥者，處無期徒
刑或5年以上有期徒刑，併科新台幣1,000萬元以下罰金。
意圖供自己或他人犯罪之用，而犯前2 項之罪者，處死刑或無期
徒刑；處徒刑者，併科新台幣5,000萬元以下罰金。
未經許可，持有、寄藏或意圖販賣而陳列第1 項所列槍砲、彈藥
者，處5年以上有期徒刑，併科新台幣1,000萬元以下罰金。
第1項至第3項之未遂犯罰之。
槍砲彈藥刀械管制條例第12條
未經許可，製造、販賣或運輸子彈者，處1 年以上7 年以下有期
徒刑，併科新台幣500萬元以下罰金。
未經許可，轉讓、出租或出借子彈者，處6 月以上5 年以下有期
徒刑，併科新台幣300萬元以下罰金。
意圖供自己或他人犯罪之用，而犯前2 項之罪者，處3 年以上10
年以下有期徒刑，併科新台幣700萬元以下罰金。
未經許可，持有、寄藏或意圖販賣而陳列子彈者，處5 年以下有
期徒刑，併科新台幣300萬元以下罰金。
第1項至第3項之未遂犯罰之。
刑法第345條
以犯前條之罪為常業者，處5 年以下有期徒刑，得併科3,000 元
以下罰金。
附表一：
附表二：
附表三：
附表四：
附表五：
